臺灣苗栗地方法院刑事判決　　　　　　　　　　　　　　九十三年度訴字第六七號
　　公　訴　人　臺灣苗栗地方法院檢察署檢察官
　　被　　　告　甲○○
右列被告因毒品危害防制條例案件，經檢察官提起公訴（九十三年度毒偵字第五九號
），本院依簡式審判程序審理，判決如左：
    主  文
甲○○連續施用第一級毒品，累犯，處有期徒刑拾月。又施用第二級毒品，累犯，處
有期徒刑捌月。應執行有期徒刑壹年伍月。
　  事  實
一、甲○○以前曾經於民國八十九年十一月一日因竊盜案件，經本法院判處有期徒刑
    八月，於九十年三月十六日入臺中監獄苗栗分監執行，於九十一年十一月十五日
    執行完畢。他也曾經因施用毒品案件，經觀察、勒戒後，認無繼續施用毒品之傾
    向，而由臺灣苗栗地方法院檢察署檢察官於九十年二月十日，以九十年度毒偵字
    第一九九號不起訴處分確定。然而並沒有徹底戒除毒癮的意思。
二、就在觀察、勒戒執行完畢釋放後的五年內，甲○○還是基於施用第一級毒品的概
    括犯意，分別連續於九十三年一月六日某時以及同月七日晚上十點多，在苗栗縣
    苗栗市南苗三角公園附近，將第一級毒品海洛因摻水置於注射針筒內，自行注射
    手臂而施用海洛因各一次。另外，又於九十三年一月六日下午四時許，基於施用
    第二級毒品的意思，在苗栗縣苗栗市北勢附近友人劉榮衡租屋處，施用第二級毒
    品一次。後來於同月八日八時五十分許，因另外涉嫌竊盜案件，在苗栗縣苗栗市
    ○○路二九二巷前被警察攔檢而查獲，並且扣得其所供施用第一級毒品的注射針
    筒一支以及採尿送驗。
三、本案件經苗栗縣警察局移送臺灣苗栗地方法院檢察署檢察官偵查後起訴。
    理  由
一、程序方面：
    本件被告甲○○所犯為毒品危害防制條例第十條第一項、第二項之罪，是刑事訴
    訟法第二百七十三條之一第一項所定死刑、無期徒刑、最輕本刑為三年以上有期
    徒刑以外的罪，而且不是高等法院管轄的第一審案件。又被告在法院行準備程序
    的時候，已經就被訴事實認罪，經告知被告簡式審判程序的要旨、聽取當事人意
    見後，法院合議庭裁定由受命法官獨任進行簡式審判程序，在此先做說明。
二、認定犯罪事實所根據的證據及理由：
    (一)被告甲○○於警詢以及偵、審中自白前揭連續施用第一級毒品二次及施用第二
      級毒品安非他命之犯行。
    (二)被告於九十三年一月八日晚上八時五十分左右，為警緝獲後，經警採集其尿液
      十三年一月十六日苗衛檢字第０９３００００７６２號煙毒尿液檢驗成績書可
      佐證（見偵字卷第四十四頁）。
    (三)被告前曾因施用毒品案，經送執行觀察、勒戒後，認無繼續施用毒品之傾向，
      業經檢察官不起訴處分確定，此有臺灣苗栗地方法院檢察署檢察官九十一年度
      毒偵字第一九九號不起訴處分書之網路擷取本附在卷宗裡面可供查考可稽（見
      偵查卷第四十頁），所以被告以前曾經一犯施用毒品案件，十分明確。
    (四)此次被告再犯施用毒品犯行，係屬二犯，再送執行觀察、勒戒結果，認有繼續
      施用毒品傾向，這也有苗栗看守所出具之有無繼續施用毒品傾向證明書可以證
      明（見偵查卷第四十六頁）。
　　(五)由上述的證據顯示，被告認罪自白的內容和客觀證據所呈現的事實相符合，可
  　　以相信是真實。
三、論罪科刑的理由：
    (一)海洛因為毒品危害防制條例第二條第二項第一款所定之第一級毒品；安非他命
      為同條例第二條第二項第二款所定之第二級毒品。被告前因施用毒品案件，經
      法院送執行觀察、勒戒後，認無繼續施用毒品之傾向，業經檢察官不起訴處分
      確定在案，已如前述，被告復於事實欄所載期間再為本件施用毒品犯行，所以
      其所犯的是毒品危害防制條例第十條第一項、第二項之施用第一級、第二級毒
      品罪。其施用第一級、第二級毒品前後非法持有第一級、第二級毒品之低度行
      為，應為施用之高度行為所吸收，不另論罪。
    (二)就被告先後二次施用第一級毒品犯行部分，時間密接，方法相同，所犯均為構
      成要件相同之罪名，顯係基於概括犯意而為，為連續犯，應依刑法第五十六條
      論以一罪，並加重其刑。
    (三)被告有事實欄所載犯罪科刑及執行情形，此有臺灣高等法院被告全國前案紀錄
      表可查（見本院卷第五至十六頁），其受有期徒刑執行完畢後，五年以內再犯
      本件有期徒刑以上之罪，為累犯，依刑法第四十七條規定，就施用第二級毒品
      部分應加重其刑，就施用第一級毒品部分應遞加重其刑。
    (四)被告所犯前述兩罪，犯罪的意思與犯罪的行為，都有所不同，應分別論罪，並
      依法併合處罰。
    (五)被告行為後，毒品危害防制條例於九十二年七月九日修正公布，並於九十三年
      一月九日施行，其中關於施用第一級、第二級毒品罪之構成要件及法定本刑均
      相同，無刑法第二條第一項所謂行為後法律有變更之情形，故無新舊法比較適
      用之問題，附此敘明。
    (六)法院審酌被告早先即有麻藥前科，先前亦經觀察、勒戒，惟仍未見收矯治之效
      ，此次又各為施用不同毒品之犯行，且在觀察、勒戒後，還有施用傾向，顯有
      嚴厲制裁以求徹底根除之必要。不過，被告犯後從警察局開始就坦承大部分犯
      行，一直到法院審理時，也就全部犯行坦白認罪，足見其確有悔意向上等一切
      情狀，認為檢察官請求判處被告分別為有期徒刑八月、十月的刑罰，可說是十
      分適當，被告自己也表示可以接受（本院卷第三三頁），所以各量處如主文的
      刑罰，並依法定應其執行刑。
    (七)扣案的注射針筒雖然是被告犯罪所用的工具，原來也是被告所有，但是被告在
      偵查中已經表明拋棄（偵查卷第五三頁），所以不再屬於被告所有，因此不予
      宣告沒收。
四、適用法律依據：
    (一)刑事訴訟法第二百七十三條之一第一項，第二百九十九條第一項前段。
    (二)毒品危害防制條例第十條第一項、第二項。
    (三)刑法第十一條、第五十六條、第四十七條、第五十一條第五款。
本案經檢察官范振中到庭執行職務。
中　　　華　　　民　　　國　　九十三　　年　　　三　　　月　　　十七　　日
                              臺灣苗栗地方法院刑事第三庭
                                  法  官  蔡 志 宏
右正本證明與原本無異。
如不服本判決，應於判決送達後十日內向本院提出上訴狀（應抄附繕本）。
                                  書記官  周 巧 屏
中　　　華　　　民　　　國　　九十三　　年　　　三　　　月　　　十七　　日
附錄法條：
毒品危害防制條例第十條
施用第一級毒品者，處六月以上五年以下有期徒刑。
施用第二級毒品者，處三年以下有期徒刑。
